臺灣板橋地方法院刑事判決　　　　　　100年度簡上字第225號
上　訴　人
即　被　告　簡才富
輔佐人　即
被告之配偶　吳室含
上列上訴人即被告因傷害案件，不服本院中華民國99年10月28日
第一審簡易判決（99年度簡字第7665號，聲請簡易判決處刑案號
：99年度偵字第14466 號），本院管轄第二審之合議庭判決如下
：
    主      文
上訴駁回。
    事實及理由
一、本案經本院審理結果，認第一審判決以被告簡才富所為係犯
    刑法第277 條第1 項之傷害罪，依刑事訴訟法第449 條第1
    項前段、第3 項，刑法第277 條第1 項、第41條第1 項前段
    ，刑法施行法第1 條之1 之規定，並審酌被告之素行，告訴
    人鄭家賢所受傷勢，告訴人鄭家賢、被告本為鄰居關係，被
    告與告訴人間卻因停車細故發生爭執，不理性思考如何解決
    ，反出手毆打告訴人，其行為實屬不該，情緒管理顯然不佳
    ，並考慮告訴人、被告所受傷勢，暨被告迄今未能與告訴人
    達成和解，賠償損害等一切情狀，量處拘役40日，並諭知易
    科罰金之折算標準，其認事用法及量刑均屬妥適，應予維持
    ，並引用第一審簡易判決書記載之事實、理由及證據（詳如
    附件）。
二、被告上訴雖否認犯行，辯稱：告訴人之指訴有所隱匿，且移
    花接木，所言不實在，當日告訴人根本不在場，實際上係伊
    被鄰居張忠雄、張學淵父子毆打，而張學淵身高170 公分，
    被告身高僅159 公分，伊被其痛毆眼睛，造成左眼大量失血
    ，又被張學淵父子聯同劉耀文合力毆打，伊豈有還手之機會
    云云。惟查：被告如何於前揭時、地傷害告訴人，致告訴人
    頸部及前胸多處抓擦傷等傷害之情，業經證人即告訴人於警
    詢、檢察事務官詢問及本院審理時指證明確（見偵查卷第16
    、17、67、68頁，本院卷第46頁反面、47頁），核與證人張
    學淵、張忠雄、劉耀文於警詢及檢察事務官詢問時證述之情
    節相符（見偵查卷第12、20、21、24至26、67至69頁），並
    有告訴人受有上開傷害之診斷證明書1 紙、受傷照片2 幀、
    板橋中興醫院100 年4 月13日壹零零中醫總字第42號函暨告
    訴人就醫之病歷內容摘要各1 紙、急診病歷2 紙、急診護理
    紀錄單1 紙附卷可稽（同上偵查卷第37、40頁，本院卷第28
    之3 至28之7 頁），佐以告訴人所受之傷害為「頸部及前胸
    多處抓擦傷等傷害」，此有前揭診斷證明書及醫院函覆病歷
    資料在卷可佐，核與告訴人指訴遭被告毆打頭部及抓脖子之
    傷害行為，因而所受之傷勢大致相符，復與在場目擊之證人
    劉耀文、張學淵、張忠雄所證之情節相合，顯見告訴人指訴
    遭被告徒手毆打之情，確實信有而徵，堪予採信，益徵被告
    確有傷害告訴人，致其受有前開傷害之情無疑。至被告空言
    辯稱：告訴人當時不在場云云，無非事後卸責之詞，殊無可
    採。又被告雖指稱：伊並未打人，而係遭張學淵、張忠雄父
    子聯同劉耀文共同毆打之情，惟依證人即告訴人、劉耀文、
    張學淵、張忠雄所證之情節，可知被告係先出手傷害告訴人
    ，之後始遭同案被告張學淵、張忠雄父子聯手傷害，證人劉
    耀文僅係在場勸架，並未傷害被告，而同案被告張學淵、張
    忠雄父子所涉傷害被告部分，亦經原審判決有罪確定，有原
    審判決在卷可佐，此部分自無礙於被告先前傷害告訴人犯行
    之認定。
三、從而，原審予以論罪科刑，其認事用法並無違誤，量刑亦屬
    妥適，被告上訴空言否認犯行，為無理由，應駁回其上訴。
據上論斷，應依刑事訴訟法第455 條之1 第1 項、第3 項、第36
8 條、第373 條，判決如主文。
本案經檢察官高智美到庭執行職務。
中    華    民    國  100     年    5     月    10    日
                  刑事第二十庭  審判長法  官  林家賢
                                      法  官  陳明偉
                                      法  官  鄧雅心
以上正本證明與原本無異。
本判決不得上訴。
                                      書記官  王小芬
中    華    民    國  100     年    5     月    10    日
附件：